臺灣臺北地方法院民事裁定              100年度抗字第197號
再  抗告人  詹雅惠
上列再抗告人因與相對人羅姿娟間聲請本票准許強制執行事件，
再抗告人對於民國100年8月29日本院100年度抗字第197號裁定提
起再抗告，本院裁定如下：
    主  文
再抗告駁回。
再抗告費用由再抗告人負擔。
    理  由
一、按非訟事件之抗告及再抗告，除非訟事件法另有規定外，準
    用民事訴訟法關於抗告程序之規定，非訟事件法第46條定有
    明文。次按不得上訴於第三審之事件，其第二審法院所為裁
    定，不得抗告，民事訴訟法第484條第1項前段亦定有明文。
    民事訴訟法再抗告程序係準用第三審上訴程序，而非訟事件
    固無上訴第三審之問題，且其再抗告法院係高等法院，但本
    於規定準用民事訴訟法再抗告程序之法理，解釋上非訟事件
    仍應受「不得上訴第三審類型，不得再抗告」之條件限制。
    準此，非訟事件裁定之抗告利益如在民事訴訟法第466 條所
    定之上訴利益額數以下者，即不得再抗告。又對於財產權訴
    訟之第二審判決，如因上訴所得之利益，不逾新臺幣（下同
    ）100萬元者，不得上訴，前項所定數額，司法院得因情勢
    需要，以命令減至50萬元，或增至150萬元，民事訴訟法第4
    66條第1項、第3項定有明文，而司法院已於民國91年1月29
    日將上訴第三審之利益數額提高為150萬元，準此，對於抗
    告法院關於財產權之非訟事件所為裁定，如因抗告所得受之
    利益，未逾150萬元者，不得再為抗告。再按對不得抗告而
    提起抗告，依民事訴訟法第495條之1第1項準用同法第442
    條第1項規定，應以裁定駁回之。
二、本件再抗告人就其與相對人間聲請本票裁定事件，對本院於
    100年8月29日所為之裁定聲明不服，提起再抗告。因該本票
    裁定准予強制執行之金額僅為705,000元，再抗告人所得利
    益未逾150萬元，揆諸首揭說明，即不得對抗告法院所為裁
    定再為抗告。雖原裁定正本誤載「如不服本裁定應於送達後
    10日內向本院提出抗告狀，並繳納抗告費新臺幣1,000元」
    等語，然訴訟事件得否上訴或抗告，均係基於法律之規定，
    殊不因法院書記官於判決或裁定正本上有無記載或其記載是
    否錯誤，而可變更法律之規定，致生依法不得抗告第三審之
    事件可變更為得抗告之效果（最高法院29年抗字第98號判例
    、32年抗字第255號判例、87年度台上字第2855號判決要旨
    參照），是再抗告人對原裁定提起再抗告，於法不合，應予
    駁回。至再抗告人所辯僅餘405,000元尚未清償等語，無論
    屬實與否，均為實體上之爭執，非本件非訟程序得以審究，
    應由「再抗告人」另行提起確認本票債權不存在訴訟以資解
    決，併此敘明。
三、據上論結，本件再抗告為不合法。依非訟事件法第46條、第
    21條第2項，民事訴訟法第495條之1第1項、第442條、第78
    條，裁定如主文。
中    華    民    國  100    年    10    月    14    日
                  民事第五庭    審判長法  官  薛中興
                                      法  官  羅月君
                                      法  官  賴秀蘭
以上正本係照原本作成
本裁定不得抗告
中    華    民    國   100    年   10     月    14    日
                                      書記官  余富琦